【裁判字號】    99,訴,3068
【裁判日期】    991108
【裁判案由】    毒品危害防制條例
【裁判全文】
臺灣臺中地方法院刑事判決              99年度訴字第3068號
公  訴  人  臺灣臺中地方法院檢察署檢察官
被      告  甲○○
上列被告因違反毒品危害防制條例案件，經檢察官提起公訴（99
年度毒偵字第2888號），被告於本院準備程序中就被訴之事實為
有罪之陳述，經本院合議庭裁定由受命法官獨任進行簡式審判程
序審理，判決如下：
    主      文
甲○○施用第一級毒品，累犯，處有期徒刑玖月。又施用第二級
毒品，累犯，處有期徒刑伍月；扣案之甲基安非他命殘渣袋貳拾
貳個均沒收銷燬；玻璃球吸食器壹支沒收。應執行有期徒刑壹年
；扣案之甲基安非他命殘渣袋貳拾貳個沒收銷燬；玻璃球吸食器
壹個沒收。
    事實及理由
壹、程式方面
    按刑事訴訟法第273 條之1第1項規定：除被告所犯為死刑、
    無期徒刑、最輕本刑為3 年以上有期徒刑之罪或高等法院管
    轄第一審案件者外，於審判期日前之程序進行中，被告先就
    被訴事實為有罪之陳述時，審判長得告知被告簡式審判程序
    之旨，並聽取當事人、代理人、辯護人及輔佐人之意見後，
    裁定進行簡式審判程序。查本案被告甲○○被訴違反毒品危
    害防制條例案件，非前開不得進行簡式審判程序之案件，經
    被告於本院行準備程序時就被訴之事實為有罪之陳述，且經
    本院告知被告簡式審判程序之旨，聽取被告及檢察官之意見
    後，爰依刑事訴訟法第273 條之1第1項規定裁定改依簡式審
    判程序審判之，先予敘明。
貳、實體方面
一、犯罪事實：
（一）甲○○前於民國92年間，因施用毒品案件，經本院以92年
      度毒聲字第3029號裁定送觀察、勒戒後，認有繼續施用毒
      品之傾向，經送強制戒治，於94年8 月27日期滿執行完畢
      ，並由臺灣臺中地方法院檢察署檢察官以94年度戒毒偵字
      第197 號為不起訴處分確定。復於97年間，因違反毒品危
      害防制條例案件，經本院以97年度訴字第1942號判決判處
      有期徒刑8月、4月，應執行有期徒刑10月確定，甫於98年
      5 月16日縮刑期滿執行完畢（本件構成累犯）。詎其仍不
      知悔改，明知海洛因、甲基安非他命係毒品危害防制條例
      所列之第一、二級毒品，不得施用及持有，仍於強制戒治
      執行完畢釋放後5年內，復基於施用第一級毒品海洛因（
      下稱海洛因）及第二級毒品甲基安非他命（下稱甲基安非
      他命）之各別犯意，先於99年7 月12、13日不詳時許，在
      臺中縣龍井鄉○○街16巷8 弄26號之住處內，先以將海洛
      因摻入香煙內點燃吸食其煙霧之方式，施用海洛因1 次；
      復於99年7月14日凌晨2時許，在上開住處內，以將甲基安
      非他命以放入玻璃球燒烤並吸食其煙霧之方式，施用甲基
      安非命1 次。嗣於99年7月14日上午6時50分許，為警持搜
      索票前往上址搜索時查獲，並扣得甲○○所有之玻璃球吸
      食器1 個及甲基安非他命殘渣袋22個，且於同日經其同意
      採其尿液送驗，鑑驗結果呈安非他命、甲基安非他命、可
      待因及嗎啡陽性反應，因而查悉上情。
（二）案經臺中市警察局報告臺灣臺中地方法院檢察署檢察官偵
      查起訴。
二、上開犯罪事實，業據被告甲○○於本院準備程序及審理時對
    於其於上開時間、地點施用海洛因及甲基安非他命各1 次之
    犯行均坦承不諱，且被告於前開時間採集之尿液經送驗，結
    果呈安非他命、甲基安非他命、可待因及嗎啡陽性反應乙節
    ，復有中山醫藥大學附設醫院檢驗科藥物檢測中心99年7 月
    29日尿液檢驗報告、臺中市警察局刑警大隊委託檢驗尿液代
    號與真實姓名對照表各1 份在卷可稽。另有扣案之供被告施
    用毒品所用之玻璃球吸食器1 個及甲基安非他命殘渣袋22個
    在卷可證。是其確有於如犯罪事實欄所載之時、地施用甲基
    安非他命及海洛因各1 次之犯行至明。故被告前開自白核與
    事實相符，堪予採信。又被告前於92年間因施用毒品案件經
    本院裁定送觀察、勒戒及強制戒治後，於94年8 月27日強制
    戒治期滿執行完畢，此有臺灣高等法院被告前案紀錄表附卷
    可按，其於強制戒治執行完畢後5 年內再犯毒品危害防制條
    例第10條之罪，與毒品危害防制條例第23條第2 項之起訴條
    件符合，併此敘明。本案事證明確，被告犯行洵堪認定，應
    依法論科。
三、核被告甲○○所為，係犯毒品危害防制條例第10條第1 項之
    施用第一級毒品罪及同條第2 項之施用第二級毒品罪。其施
    用第一、二級毒品前持有第一、二級毒品之低度行為經施用
    之高度行為所吸收，不另論罪。又被告分別於99年7 月12、
    13日不詳時許及99年7月14日凌晨2時許，先後施用海洛因、
    甲基安非他命各1 次之犯行，所犯施用第一級毒品罪與施用
    第二級毒品罪間，犯意各別，行為互殊，應予分論併罰。再
    被告有如犯罪事實欄所載犯罪科刑及刑之執行情形，有臺灣
    高等法院被告前案紀錄表在卷可稽，其於有期徒刑執行完畢
    後5年內，故意再犯本案有期徒刑以上之2罪，均為累犯，應
    依法各加重其刑。爰審酌被告有如犯罪事實欄所示之前科，
    且有施用毒品而經觀察、勒戒、強制戒治及刑之執行之紀錄
    ，有上開前案紀錄表可參，詎其猶未悛悔警惕，再犯本案施
    用第一、二級毒品之罪，顯未因前所受之觀察、勒戒、強制
    戒治及刑之執行而決心改過，矯正其行，自制力亦顯不佳；
    再者，被告施用毒品不但足以導致精神障礙、性格異常，甚
    至造成生命危險，戕害個人身心健康，對社會治安可能之危
    害程度非輕，並斟酌其犯罪後坦承犯行，態度尚佳等一切情
    狀，各量處如主文所示之刑，並定其應執行之刑，以示儆懲
    。
四、扣案含有甲基安非他命殘渣袋22個，該殘留之毒品，已難以
    完全析離，應視同毒品，併依毒品危害防制條例第18條第1
    項前段規定，宣告沒收銷燬。至扣案之注玻璃球吸食器1 個
    ，業據被告於本院審理時供稱：玻璃球吸食器係伊所有，且
    是伊之前吸食安非他命留下來的等語，足認上開玻璃球吸食
    器1 個，係被告所有，且係供其施用毒品所使用之物，爰依
    刑法第38條第1項第2款之規定併予宣告沒收之。
據上論斷，應依刑事訴訟法第273條之1第1項、第299條第1 項前
段，毒品危害防制條例第10條第1 項、第2 項、第18條第1 項前
段，刑法第11條、第47條第1項、第51條第5款、第38條第1項第2
款，判決如主文。
本案經檢察官乙○○到庭執行職務。
中    華    民    國    99    年    11    月    8     日
                  刑事第二庭  法  官  潘曉玫
以上正本證明與原本無異。
如不服本判決應於收受送達後10日內向本院提出上訴書狀，並應
敘述具體理由；其未敘述上訴理由者，應於上訴期間屆滿後20日
內向本院補提理由書（均須按他造當事人之人數附繕本）「切勿
逕送上級法院」。
                              書記官  張齡方
中    華    民    國    99    年    11    月    8     日
附錄本案論罪科刑法條全文：
毒品危害防制條例第十條
施用第一級毒品者，處六月以上五年以下有期徒刑。
施用第二級毒品者，處三年以下有期徒刑。

司法院資訊處製作；財團法人民間司法改革基金會備份。
